【裁判字號】    97,抗,129
【裁判日期】    971117
【裁判案由】    本票裁定強制執行
【裁判全文】
臺灣臺南地方法院民事裁定               97年度抗字第129號
抗  告  人  丙○○
相  對  人  甲○○
送達代收人  乙○○
上列抗告人因與相對人間本票裁定強制執行事件，對於中華民國
97年8月15日本院97年度司票字第3137號民事裁定提起抗告，本
院裁定如下：
    主    文
抗告駁回。
抗告程序費用新台幣壹仟元由抗告人負擔。
    理    由
一、相對人於原審聲請意旨略以：相對人執有抗告人為發票人如
    原裁定附表所示之本票一紙（以下簡稱系爭本票），並免除
    作成拒絕證書，詎屆期提示未獲付款，爰提出系爭本票為憑
    ，依票據法第123條聲請裁定許可強制執行等情。
二、抗告意旨略以：抗告人未積欠相對人任何金錢，亦與相對人
    無任何生意上之往來，相對人如何取得系爭本票？是否惡意
    取得？爰依法提出抗告云云。
三、按執票人向本票發票人行使追索權時，得聲請法院裁定後強
    制執行，票據法第123條定有明文。 又本票執票人依上開法
    條規定，聲請法院裁定及抗告法院之裁定，僅依非訟事件程
    序，以審查強制執行許可與否，並無確定實體上法律關係存
    否之效力，如發票人就票據債務之存否有爭執時，應由發票
    人提起確認之訴，以資解決， 最高法院56年台抗字第714號
    、57年台抗字第76號判例參照。經查，抗告人雖以「未積欠
    相對人任何金錢，亦與相對人無任何生意上之往來，相對人
    如何取得系爭本票？是否惡意取得？」云云為由提起抗告，
    惟抗告人所稱，均係實體權利義務關係存否之爭執，揆諸前
    揭最高法院判例意旨，應由抗告人另行提起訴訟，以資解決
    ，非本件非訟程序所得審究。從而，原裁定就系爭本票為形
    式上之審查，認其已具備本票各項記載事項，合於票據法第
    120 條規定，屬有效之本票，而為許可強制執行之裁定，並
    無違誤，抗告意旨指摘原裁定不當，求為廢棄，為無理由，
    應予駁回。
四、次按非訟事件程序費用之負擔，有相對人者，準用民事訴訟
    法有關訴訟費用之規定；又訴訟費用，由敗訴之當事人負擔
    ；而法院為終局判決時，應依職權為訴訟費用之裁判；非訟
    事件法第21條第2項、民事訴訟法第78條及第87條第1項分別
    定有明文。 經核本件非訟事件程序費用額為新台幣1,000元
    （即抗告費），而抗告人之抗告為無理由，爰依上開規定確
    定抗告人應負擔之訴訟費用如主文第2項所示。
五、據上論結，本件抗告，為無理由，依非訟事件法第55條、第
    21條第2項、第24條第1項， 民事訴訟法第495條之1第1項、
    第449條第1項、第95條、第78條，裁定如主文。
中    華    民    國    97    年    11    月    17    日
                        臺灣臺南地方法院民事第一庭
                                法  官  王 獻 楠
本裁定正本與原本相同。
如不服本裁定，僅得於收受本裁定正本送達後10日內，以適用法
規顯有錯誤為理由，向本院提出再抗告狀，（須附繕本1份及繳
納再抗告裁判費新臺幣1,000元），經本院許可後始可再抗告。
中    華    民    國    97    年    11    月    17    日
                                書記官  李 靜 怡


司法院資訊處製作；財團法人民間司法改革基金會備份。
